【裁判字號】    97,消債更,876
【裁判日期】    971231
【裁判案由】    更生事件
【裁判全文】
臺灣板橋地方法院民事裁定           97年度消債更字第876號
聲  請  人  甲○○
代  理  人  李淵聯律師
上列當事人因消費者債務清理事件聲請更生，本院裁定如下：
    主  文
聲請駁回。
聲請費用由聲請人負擔。
    理  由
一、按債務人與金融機構協商成立者，不得聲請更生或清算，但
    因不可歸責於己之事由，致履行顯有重大困難者，不在此限
    ；本條例施行前，債務人依金融主管機關協調成立之中華民
    國銀行公會會員辦理消費金融案件無擔保債務協商機制與金
    融機構成立之協商，準用前項之規定，消費者債務清理條例
    第151條第 5項、第6項分別定有明文。又聲請更生或清算不
    合程式或不備其他要件者，法院應以裁定駁回之，但其情形
    可以補正者，法院應定期間先命補正，復為同條例第 8條所
    明定。
二、本件聲請意旨略以：聲請人因有不能清償債務之情事，目前
    債務總金額為新臺幣（下同）1,975,804 元，前於民國95年
    間已依中華民國銀行公會會員辦理消費金融案件無擔保債務
    協商機制，與最大債權金融機構台新國際商業銀行股份有限
    公司（下稱台新銀行）達成協商，雙方約定聲請人自95年12
    月起，分120 期，利率3.88% ，每月10日以21,855元依各債
    權銀行債權金額比例清償各項債務，直至全部清償為止，然
    還款期間其先後於永明商行、四季洗衣公司任職，97年6 月
    因四季洗衣店老闆挑剔其工作不佳，被迫離職因而再度失業
    （參本院卷第45頁），無法依原協商條件履行，故在清償20
    期後於97年9 月毀諾，此係非可歸責於己之事由所致，再其
    目前任職於沙畢度股份有限公司，每月收入約為20,000元（
    參本卷第46頁），請求裁定准予更生云云。
三、經查：
  (一)聲請人曾經參加中華民國銀行公會會員辦理消費金融案件無
    擔保債務協商機制，與台新銀行成立協商並於97年 9月毀諾
    乙節，業據其提出財團法人金融聯合徵信中心債權人清冊、
    協議書、無擔保債務還款計畫、郵政跨行匯款申請書等件為
    證，復有台新銀行等債權人之民事陳報狀等件在卷足憑，因
    此，本件聲請人聲請更生，依首開說明，自須符合「不可歸
    責於己致履行顯有重大困難」之要件，方屬適法。乃聲請人
    雖主張因老闆挑剔其工作不佳，而被迫離職，無法再繳納協
    商金額云云，並提出辭職書、勞工保險退保申請表等件為證
    （參本院卷第53至54頁）。
  (二)但查，聲請人所出具之辭職書所載「... 茲因個人因素無法
    繼續就職，擬請公司准予辭職」等語（參本院卷第53頁），
    足知聲請人係出於自我之意願而自四季洗衣店離職，與其指
    稱因故被迫離職之情形顯不符，自與本條例第151 條第5項
    但書所定「不可歸責於己事由」之要件不合。職此，聲請人
    據而毀諾協商條件，應屬無據。又聲請人目前既已再度覓得
    工作，任職於沙畢度股份有限公司，每月約有20,000元左右
    之收入，非不得藉由中華民國銀行公會針對曾參與95年協商
    而毀諾之債務人，所提供之「個別協商一致性方案」與其債
    權銀行再次進行債務履行之商討，以求得適當之履債，附此
    說明。
四、綜上所述，本件聲請人既無消費者債務清理條例第151 條第
    5 項但書所規定不可歸責於己之事由，其向本院聲請更生，
    應屬聲請之要件不備，而該欠缺又無從補正，依首揭條文之
    規定，自應駁回其更生之聲請，爰裁定如主文。
中    華    民    國    97    年    12    月    31    日
                  民事第二庭  法  官  張筱琪
上為正本係照原本作成
如不服本裁定，應於裁定送達後10日內，以書狀向本院提出抗告
，並繳納抗告費新臺幣1千元
中    華    民    國    97    年    12    月    31    日
                              書記官  楊璧華


司法院資訊處製作；財團法人民間司法改革基金會備份。
